【裁判字號】    89,訴,1240
【裁判日期】    890822
【裁判案由】    毒品危害防制條例
【裁判全文】
臺灣高雄地方法院刑事判決                        八十九年度訴字第一二四號
    公  訴  人  臺灣高雄地方法院檢察署檢察官
    被      告  甲○○
右列被告因毒品危害防制條例案件，經檢察官提起公訴（八十九年度毒偵字第二四七
六號），本院判決如左：
    主  文
甲○○連續施用第一級毒品，處有期徒刑柒月。
殘留海洛因夾鏈袋壹只沒收併銷燬之。
    事  實
一、甲○○曾於民國八十八年間因施用毒品案件，經本院以八十八年度毒聲字第二七
    六五號裁定送觀察勒戒後，認無繼續施用毒品之傾向，由臺灣高雄地方法院檢察
    署檢察官於八十八年五月十九日以八十八年度偵緝字第九七五號不起訴處分確定
    。猶不知悔改，明知海洛因係第一級毒品，竟基於概括之犯意，自八十九年二月
    間某日起至同年三月二十三日上午某時止，連續在其位於高雄縣大寮鄉○○村○
    ○路一○八之一一號住處，以針筒注射方式，施用第一級毒品海洛因多次，而於
    八十九年三月二十三日下午二時十分許，在高雄市○○區○○路一四三巷八號友
    人袁世華住處為警查獲，並扣得甲○○所有殘留海洛因夾鏈袋一只，經依本院八
    十九年度毒聲字第三三九二號裁定送觀察勒戒後，認有繼續施用毒品之傾向。
二、案經高雄市政府警察局移送臺灣高雄地方法院檢察署檢察官偵查起訴。
    理  由
一、右開事實，迭據被告甲○○於警訊及偵審中坦承不諱（見警卷第一頁正面及反面
    、偵查卷第二十頁反面、本院八十九年八月八日審判筆錄），又被告為警查獲時
    及送高雄看守所附設勒戒處所時所採取之尿液，經分別送請高雄市政府衛生局、
    高雄看守所附設勒戒處所檢驗結果，檢出嗎啡呈陽性反應，有高雄市政府衛生局
    八十九年三月三十日高衛試煙字第Ｆ－二二四號煙毒尿液檢驗成績書影本及臺灣
    高雄看守所附設勒戒處所受勒戒人尿液檢驗結果報告書各一份附卷可稽，而海洛
    因施用入人體後水解還原成嗎啡，再循嗎啡之代謝方式排出體外，已據行政院衛
    生署藥物食品檢驗局（73）藥檢壹字第○三○二二一號函敘明綦詳，且被告於右
    揭時地為警查獲時，復扣得其所有之殘留海洛因夾鏈袋一只可資佐證，而該扣得
    之物品，經本院送請高雄醫學院附設中和紀念醫院檢驗結果，認有海洛因，亦有
    該院八十九年八月一日編號Ｂ0000000號檢驗報告單一紙在卷可憑，是被
    告前開自白核與事實相符，足堪採信。被告曾於八十八年間因施用毒品案件，經
    本院以八十八年度毒聲字第二七六五號裁定送觀察勒戒後，認無繼續施用毒品之
    傾向，由臺灣高雄地方法院檢察署檢察官於八十八年五月十九日以八十八年度偵
    緝字第九七五號不起訴處分確定，有該不起訴處分書、臺灣高等法院被告全國前
    案紀錄表及臺灣高雄地方法院檢察署刑案資料查註紀錄表各一件附卷可查，其於
    五年內再犯毒品危害防制條例第十條之罪，經觀察、勒戒後，認有繼續施用毒品
    之傾向，亦有本院八十九年度毒聲字第三三九二號送觀察、勒戒裁定書及臺灣高
    雄看守所附設勒戒處所八十九年五月五日高所坤戒勒字第二一一○號函所附有繼
    續施用毒品傾向證明書各一件在卷可稽，是本件事證明確，被告上開犯行洵堪認
    定。
二、查海洛因係毒品危害防制條例第二條第二項所稱之第一級毒品，不得持有、施用
    ，被告竟持之以施用，核其所為，係犯毒品危害防制條例第十條第一項之施用第
    一級毒品罪。被告先後多次施用海洛因犯行，時間緊接、手法及罪名均同，顯係
    基於概括犯意而為之，為連續犯，應論以一罪，並加重其刑。其先後多次持有海
    洛因，亦係基於概括之犯意，本應以連續持有論，惟其持有後，進而施用，其多
    次持有海洛因行為應被其施用之行為所吸收，不另論罪。審酌被告前因施用毒品
    經送觀察勒戒而為不起訴處分後，再犯本案相同罪行，顯見意志不堅，惟念其並
    無其他犯罪前科，有臺灣高等法院被告全國前案紀錄表及臺灣高雄地方法院檢察
    署刑案資料查註紀錄表各一件附卷可稽，素行尚可，且其犯罪係戕害自身，尚未
    害及他人，所犯情節非重，及犯罪後承認犯行，態度良好等一切情狀，量處如主
    文所示之刑。至扣案之殘留海洛因夾鏈袋一只，因與第一級毒品海洛因無法析離
    ，依毒品危害防制條例第十八條第一項前段規定，併予宣告沒收併銷燬之。又被
    告為警查獲時雖亦有剷管一支遭扣，惟該物僅係一般吸管，並非被告用以施用毒
    品之用，已經被告於本院審理時供明在卷（見本院八十九年八月八日審判筆錄）
    ，而該物經本院送請高雄醫學院附設中和紀念醫院檢驗結果，亦認無海洛因及安
    非他命毒品反應，有該院八十九年八月一日編號Ｂ0000000號檢驗報告書
    一件可按，顯與本案無涉，自無庸予以宣告沒收。
三、公訴人起訴犯罪事實雖未敘及被告於八十九年三月二十三日上午，在上開地點，
    施用第一級毒品海洛因犯行，惟該部分既與起訴部分具有連續犯之裁判上一罪關
    係，本院自得併予審究，併此敘明。
據上論斷，應依刑事訴訟法第二百九十九條第一項前段，毒品危害防制條例第十條第
一項、第二十條第三項、第十八條第一項前段，刑法第十一條、第五十六條，判決如
主文。
中      華      民      國      八十九    年    八      月    二十二    日
                                  臺灣高雄地方法院刑事庭
                                      法  官  李麗珠
右正本證明與原本無異。
如不服本判決，應於判決送達後十日內，向本院提出上訴狀。
                                      書記官  簡鴻雅
中      華      民      國      八十九    年    八      月    二十二    日
附錄本案判決論罪科刑法條：
毒品危害防制條例第十條第一項：
施用第一級毒品者，處六月以上五年以下有期徒刑。


司法院資訊處製作；財團法人民間司法改革基金會備份。
